臺灣臺中地方法院刑事判決　　　　　　 96年度交訴字第293號
公　訴　人　臺灣臺中地方法院檢察署檢察官
被　　　告　乙○○
上列被告因公共危險等案件，經檢察官提起公訴（九十六年度偵
字第一八三八八號），被告於準備程序中就被訴事實為有罪之陳
述，經告知簡式審判程序之旨，並聽取公訴人、被告之意見後，
由本院合議庭裁定由受命法官獨任進行簡式審判程序，判決如下
：
    主    文
乙○○駕駛動力交通工具肇事，致人受傷而逃逸，處有期徒刑柒
月；又過失傷害人，處有期徒刑月。應執行有期徒刑捌月。
    犯罪事實
一、乙○○於民國九十六年六月七日上午某時許，駕駛車牌號碼
    ＭＸ－五八六六號自用小客車，沿臺中市○○區○○路，由
    東往西方向行駛，而於同日七時二十分許，行經臺中市○○
    區○○路一七九之三號前時，本應注意汽車行駛在劃有分向
    限制線之路段，不得駛入來車之車道內，而依當時天候為雨
    天晴、日間自然光線、路面狀態濕潤無缺陷、道路無障礙、
    視距亦良好，並無不能注意之情事，竟仍疏於注意，貿然駛
    入對向車道；適有甲○○騎乘車牌號碼ＴＦＱ－三一三號之
    重型機車，沿臺中市○○區○○路，由西往東方向行駛，行
    經上開路段時，乙○○發現甲○○所騎乘之上開機車時，已
    閃避不及，而迎面撞上，致甲○○所騎乘之上開機車又撞及
    其後方由林世明所駕駛之車牌號碼五六八二－ＫＺ號自用小
    客車，甲○○人車倒地因而受有頭部外傷、左前額裂傷零點
    八公分併腫脹血腫、兩膝深度擦傷各二乘以一公分、一點五
    乘以一公分、二乘以二公分之傷害。乙○○見肇事後，既未
    親自或召請他人救助甲○○，亦未報警處理，即另行起意，
    駕車逃逸。嗣於九十六年六月七日十四時五十分許，為警循
    線在乙○○位於臺中市○○區○○路九五○號十二樓之一住
    處地下室發現車牌號碼ＭＸ－五八六六號自用小客車右前車
    頭有擦撞毀損之痕跡而查獲。
二、案經甲○○訴由臺中市警察局第六分局報請臺灣臺中地方法
    院檢察署檢察官偵查起訴。
    理    由
一、上開過失傷害之事實，業據被告乙○○於本院審理時坦承不
    諱，核與告訴人甲○○於警詢指述之情節相符（見警卷第六
    頁、第七頁），且經證人林世明於警詢及偵查中證述明確（
    見警卷第九頁至第一一頁、偵查卷第六頁），復有道路交通
    事故調查報告表(一)、(二)各一紙、現場及車損照片二十一幀在
    卷可徵，而告訴人因此受有頭部外傷、左前額裂傷零點八公
    分併腫脹血腫、兩膝深度擦傷各二乘以一公分、一點五乘以
    一公分、二乘以二公分等傷害，亦有澄清綜合醫院中港分院
    診斷證明書一紙在卷可稽。按汽車在劃有分向限制線之路段
    ，不得駛入來車之車道內，道路交通安全規則第九十七條第
    二款定有明文。故本件被告於上開時、地，疏於注意而跨越
    分向線侵入對向車道，致撞擊對向來車並造成告訴人受有前
    開之傷勢，其有違反上開交通安全規則至明。復依道路交通
    事故調查報告表記載，當時天候為雨天、日間有自然光線、
    該路段路面濕潤並無缺陷，且視距亦良好等情，有上開道路
    交通事故調查報告表及現場照片足資佐憑，被告為考有駕照
    之人，依被告之智識、能力，若稍加注意，即可避免此一車
    禍事件之發生，其當時在主、客觀情況下，並無不能注意之
    情事，竟疏未注意及此，以致撞及告訴人，致使告訴人受傷
    ，其有過失甚明。至告訴人在對向車道行駛，突遭被告自前
    方撞及，顯無從防範，應無過失責任可言。又被告之過失行
    為致告訴人受傷，兩者間顯有相當因果關係。本件事證明確
    ，被告過失傷害犯行足堪認定。
二、訊據被告對於肇事致人受傷而逃逸之事實亦供認不諱，核與
    告訴人於警詢時所指述之情節相符（見警卷第六頁、第七頁
    ），復經證人林世明於警詢及偵查中證述屬實（見警卷第九
    頁至第一一頁、偵查卷第六頁），另道路交通事故調查報告
    表(二)肇事逃逸欄亦有乙○○肇事逃逸之記載，且有臺中市○
    ○○○○道路交通事故肇事逃逸追查表一紙、車牌號碼ＭＸ
    －五八六六號自用小客車之車損照片五幀在卷可稽，可見其
    確有肇事逃逸之公共危險事實，事證已明，被告乙○○此部
    分犯行亦堪認定。
三、核被告乙○○所為，係犯刑法第一百八十五條之四肇事致人
    受傷而逃逸罪及同法第二百八十四條第一項前段之過失傷害
    罪。被告所犯上開二罪間，犯意各別，所犯罪名各異，應分
    論併罰。爰審酌被告素行、品行、動機、所生危害，肇事逃
    逸危及公共安全，惟其事後尚未與告訴人達成民事和解，並
    賠償損害及其犯後直至本院審理時始坦承犯行，態度尚稱良
    好等一切情狀，認公訴人具體求刑有期徒刑一年至一年六月
    ，尚屬過重，分別量處如主文所示之刑，並定其應執行之刑
    。
據上論斷，應依刑事訴訟法第二百七十三條之一第一項、第二百
九十九條第一項前段，刑法第一百八十五條之四、第二百八十四
條第一項前段、第四十七條第一項、第五十一條第五款，刑法施
行法第一條之一，判決如主文。
本案經檢察官陳俊茂到庭執行職務。
中　　華　　民　　國　　96　　年　　10　　月　　31　　日
                  交通法庭      法  官  余德正
以上正本證明與原本無異。
如不服本判決，應於收受送達後10日內向本院提出上訴書狀（應
敘述具體理由並附繕本）。
上訴書狀如未敘述理由，應於上訴期間屆滿後20日內補提理由書
於本院。
                                書記官  廖日晟
中　　華　　民　　國　　96　　年　　10　　月　　31　　日
附錄論罪科刑法條
刑法第185條之4
駕駛動力交通工具肇事，致人死傷而逃逸者，處六月以上五年以
下有期徒刑。
刑法第284條第1項
因過失傷害人者，處六月以下有期徒刑、拘役或五百元以下罰金
，致重傷者，處一年以下有期徒刑、拘役或五百元以下罰金。
